【裁判字號】    97,簡上,396
【裁判日期】    971208
【裁判案由】    重利
【裁判全文】
臺灣臺南地方法院刑事裁定             97年度簡上字第396號
上  訴  人  乙○○
即  被  告
            甲○○
                      號
            丙○○
上列上訴人即被告等因重利案件，不服本院合議庭中華民國九十
七年十一月十七日所為第二審判決（九十七年度簡上字第三九六
號），提起上訴，本院裁定如下：
    主  文
上訴駁回。
    理  由
一、上訴意旨：如附件刑事上訴狀所載。
二、按不服高等法院之第二審或第一審判決而上訴者，應向最高
    法院為之；下列各罪之案件，經第二審判決者，不得上訴於
    第三審法院：（一）最重本刑為三年以下有期徒刑、拘役或
    專科罰金之罪；（二）刑法第三百二十條、第三百二十一條
    之竊盜罪；（三）刑法第三百三十五條、第三百三十六條第
    二項之侵占罪；（四）刑法第三百三十九條、第三百四十一
    條之詐欺罪；（五）刑法第三百四十二條之背信罪；（六）
    刑法第三百四十六條之恐嚇罪；（七）刑法第三百四十九條
    第二項之贓物罪，刑事訴訟法第三百七十五條第一項、第三
    百七十六條定有明文。是得上訴第三審之案件，限經高等法
    院判決，且非刑事訴訟法第三百七十六條所列舉之各類案件
    ，合先敘明。又原審法院認為上訴不合法律上之程式或法律
    上不應准許或其上訴權已經喪失者，應以裁定駁回之，但其
    不合法律上之程式可補正者，應定期間先命補正，刑事訴訟
    法第三百八十四條亦有明文規定。
三、查本案上訴人即被告乙○○、甲○○、丙○○等因重利案件
    ，經臺灣臺南地方法院檢察署檢察官偵查後聲請簡易判決處
    刑（九十七年度偵字第五二三０、八一五七號），本院於民
    國九十七年八月二十一日以九十七年度簡字第二二四二號為
    簡易判決，被告三人對該判決不服提起上訴，再經本院管轄
    第二審之合議庭於同年十一月十七日以九十七年度簡上字第
    三九六號判決上訴駁回在案。是本案並非經高等法院判決之
    案件，且被告三人所犯刑法第三百四十四條之重利罪，最重
    本刑均為一年以下有期徒刑之罪，故本案於本院管轄第二審
    之合議庭判決後即告確定，不得再上訴。被告三人對不得上
    訴三審之判決提起上訴，於法自有未合，且無從補正，應予
    駁回。
四、至於本院九十七年十一月十七日所為之九十七年度簡上字第
    三九六號刑事判決正本，雖經書記官誤為「如不服本判決，
    應於判決送達後十日內，向本院提出上訴狀」之記載，然本
    院九十七年度簡上字第三九六號刑事第二審判決，係不得上
    訴第三審之案件，已如前述，且前揭誤載，業經書記官於九
    十七年十一月二十六日更正為：「不得上訴」，有更正處分
    書一件在卷可稽，是以，被告三人仍不因前述誤載而得提起
    上訴（最高法院八十年度台上字第四二八七號判決意旨參照
    ），附此敘明。
據上論斷，依刑事訴訟法第三百八十四條，裁定如主文。
中    華    民    國    97    年    12    月    8     日
                 刑事第十三庭   審判長法  官  張銘晃
                                      法  官  黃翰義
                                      法  官  徐文瑞
以上正本證明與原本無異
本裁定不得抗告
                                      書記官  韓若玉
中    華    民    國    97    年    12    月    8     日


司法院資訊處製作；財團法人民間司法改革基金會備份。
